臺灣高等法院臺南分院刑事判決
109年度上更一字第57號
上  訴  人  
即  被  告  許献章



選任辯護人  魏光玄律師（法扶律師）
上列上訴人因毒品危害防制條例案件，不服臺灣雲林地方法院10
7年度訴字第969號中華民國108年8月21日第一審判決（起訴案號
：臺灣雲林地方檢察署107年度偵字第6196號），提起上訴，判
決後，經最高法院發回更審，本院判決如下：
    主  文
原判決撤銷。
許献章無罪。
    理  由
一、公訴意旨略以：被告許献章明知第一級毒品海洛因係法律禁
    止販賣之物，竟仍意圖販毒以牟利，於民國106年12月1日中
    午12時許（起訴書誤載為下述行動電話聯繫後），在雲林縣
    麥寮鄉六輕工業區大排水溝旁某處路邊，由被告將第一級毒
    品海洛因1包（重量約3.5公克），以新臺幣（下同）1萬5千
    元之代價，販賣給許樹雄，惟許樹雄當場僅交付5千元之購
    毒款，尚積欠尾款1萬元。嗣被告於106年12月1日晚上8時28
    分及晚上9時15分，持用門號0000000000號行動電話與持用
    門號0000000000號行動電話之許樹雄聯繫後，許樹雄於隔日
    （106年12月2日）晚上7時許，在雲林縣麥寮鄉市區某處路
    邊，將該賒欠之1萬元購毒款項償還被告。因認被告所為涉
    犯毒品危害防制條例第4條第1項之販賣第一級毒品罪嫌等語
    。
二、按犯罪事實應依證據認定之，無證據不得認定犯罪事實；不
    能證明被告犯罪者，應諭知無罪之判決，刑事訴訟法第154
    條第2項、第301條第1項定有明文。又事實之認定，應憑證
    據，如未能發現相當證據，或證據不足以證明，自不能以推
    測或擬制之方法，以為裁判基礎。再者，認定犯罪事實所憑
    之證據，雖不以直接證據為限，間接證據亦包括在內；然而
    無論直接或間接證據，其為訴訟上之證明，須於通常一般之
    人均不致有所懷疑，而得確信其為真實之程度者，始得據為
    有罪之認定，倘其證明尚未達到此一程度，而有合理之懷疑
    存在時，即無從為有罪之認定。另檢察官就被告犯罪事實，
    應負舉證責任，並指出證明之方法，刑事訴訟法第161條第1
    項規定甚明。因此，檢察官對於起訴之犯罪事實，應負提出
    證據及說服之實質舉證責任。倘其所提出之證據，不足為被
    告有罪之積極證明，或其指出證明之方法，無法說服法院以
    形成被告有罪之心證者，基於無罪推定之原則，自應為被告
    無罪判決之諭知（最高法院40年台上字第86號、76年台上字
    第4986號、92年台上字第128號判例意旨參照）。又按為發
    見真實，防範取得毒品者因不具切身利害關係，所為陳述可
    能有欠嚴謹，或任意誇大其詞，甚至有其他考量，例如獲致
    毒品危害防制條例第17條第1項所定減刑寬典、掩飾與自己
    有特殊情誼之販賣、提供毒品者，而為未盡或不實之陳述，
    關於取得毒品者有關毒品來源之供述，應有相當補強證據足
    以擔保其陳述之真實性，始得作為判斷之依據。故事實審法
    院對於取得毒品者有關毒品來源之陳述，應再調查其他有相
    當程度關聯性之補強證據，相互參酌，必達於通常一般之人
    均不致有所懷疑，而得確信該陳述為真實者，方得為有罪之
    認定。而應適用補強性法則之證詞，縱先後證述內容一致，
    仍為單一證人之證言，究非屬該證言以外之其他必要證據，
    尚不足以謂前後之證詞相互間得作為證明其所指證犯罪事實
    之補強證據（最高法院105年度台上字第198號判決意旨參照
    ）。
三、本件公訴人認被告涉有上開販賣海洛因之犯行，無非係以被
    告供承其持用門號0000000000號行動電話之事實，及證人許
    樹雄於警詢及偵查中之證述，暨指認犯罪嫌疑人紀錄表、通
    聯調閱查詢單、個人戶籍資料查詢結果、如附表所示之通訊
    監察譯文等，為其主要論據。
四、訊據被告固坦承有於附表所示時間，持用門號0000000000號
    行動電話與持用門號0000000000號行動電話之許樹雄通話，
    通話內容如附表所示之通訊監察譯文所載，且許樹雄於106
    年12月1日之前曾向其借款而積欠其5萬元債務等情，惟堅決
    否認有何販賣海洛因犯行，辯稱：我未曾販賣海洛因給許樹
    雄，上開通話之目的是要向許樹雄催討他之前向我借款5萬
    元，還剩下2萬元之尾款，我未曾與許樹雄在雲林縣麥寮鄉
    六輕工業區大排水溝旁某處路邊見過面，而是在附表所示之
    通話後隔了半個月，與許樹雄在許安村位於雲林縣○○鄉○○村
    00號之住處見面，許樹雄當場償還2萬元尾款給我，許安村
    在場也有見聞等語。又辯護人則為被告辯護稱：本案證據僅
    有許樹雄之證詞及通訊監聽譯文，然通訊監察譯文內容僅提
    及索討金錢，沒有與本案毒品交易相關的內容，也無毒品暗
    語、品質、數量、時間、地點等內容，無法補強證明被告有
    起訴書所載販賣海洛因之犯行。且許樹雄亦自承確有向被告
    借款5萬元，是如附表所示通訊監察譯文，並不足以補強許
    樹雄不利於被告之指證為可採。另佐以證人許安村之證述，
    適足證明被告辯稱通訊監察譯文所指係「借款」之辯解應屬
    可信。況且，許樹雄證述前後矛盾、翻異證詞，更多次在遭
    質疑其證述不符時，又再更改證述或提出新說詞以自圓其說
    ，許樹雄有販毒前科，可能為邀減刑寬典才指證被告販毒，
    是許樹雄不利被告之證述，顯不可採。且依檢察官起訴被告
    進行毒品交易之日期前後（即106年12月1日前後），被告與
    許樹雄完全沒有聯絡，僅於106年12月1日有如附表所示之2
    通對話紀錄，參酌毒品交易之過往經驗，一般欲進行毒品交
    易必定會密切聯絡討論交易地點、數量及價錢等事宜，然經
    調閱許樹雄之通訊監察紀錄，除如附表所示2通對話紀錄外
    ，再無其他任何通訊監察紀錄，顯與許樹雄所述於12月2日
    交付購毒尾款不符。至被告於107年10月15日偵訊雖稱「當
    時大家毒品拿來拿去的」而未直接否認販毒，然當時事隔10
    月，被告業經中風，思緒混亂，回憶能力有礙，無法為充分
    回答，亦合情理，當難以此為其不利之認定，是本件應為被
    告無罪之判決等語。　　
五、經查：
  ㈠被告曾於106年12月1日前借給許樹雄5萬元及與許樹雄有附表
    所示通訊監察譯文之事實，業據被告坦承如上，核與證人許
    樹雄證述情節相符；另許樹雄曾向被告借款5萬元一節，亦
    據證人許安村、蔡宇家於原審證述屬實（原審卷二第88至95
    頁）。此外，並有原審法院107年1月15日雲院忠刑誠決107
    聲監可8字第1070000561號函（警卷第15頁）、原審法院106
    年11月1日106年度聲監字第995號通訊監察書（警卷第16頁
    ）、門號0000000000號通聯調閱查詢單（警卷第18頁）、門
    號0000000000號門號可攜式服務查詢結果、中華電信資料查
    詢（原審卷一第173至175頁）、彰化縣警察局員林分局108
    年4月10日員警分偵字第1080009834號函附通訊監察光碟1片
    （原審卷一第203頁，光碟於第205頁存放袋內）及如附表所
    示之通訊監察譯文（譯文內容及出處均詳如附表所示）在卷
    可稽，堪認被告確有於106年12月1日前借給許樹雄5萬元，
    及於附表所示時間持用門號0000000000號行動電話與持用門
    號0000000000號行動電話之許樹雄為如附表所示通訊監察譯
    文之通話內容等情，應堪認定，合先敘明。
  ㈡證人許樹雄關於本件購毒之歷次證述：
  ⒈於107年2月27日警詢證稱：於106年12月1日如附表所示之通
    訊監察譯文，是我要向被告購買海洛因之意思，有交易成功
    。我於106年12月1日12時許，在雲林縣麥寮鄉六輕工業區大
    排水溝，以現金5千元及賒帳1萬元之方式，向被告購買價值
    1萬5千元之毒品海洛因1包（重量約3.5公克），由被告親自
    將海洛因交給伊，我將5千元交給他，賒帳1萬元，我隔天約
    19時許將1萬元在雲林縣麥寮鄉市區路邊拿給被告本人等語
    （警卷第1至2頁）。
  ⒉於107年2月27日偵訊證稱：（問：提示106年12月1日20時28
    分、21時15分0000000000與0000000000通訊監察譯文有無印
    象？）106年12月1日中午12時，在麥寮鄉六輕一條大排水溝
    旁我向被告買1萬5千元海洛因，我只有給他5千元，賒帳1萬
    元，隔天在麥寮市區街上我再交付1萬元給被告。交易前有
    聯繫，當天被告可能打我另1支電話與我聯繫，那支電話我
    已經很久沒用了，現在也忘記號碼等語（偵卷第44至45頁）
    。
  ⒊於107年10月15日偵訊證稱：我在前次偵訊時證稱，當天我以
    1萬5千元向被告購買海洛因約3.5公克，我交付現金5千元、
    賒帳1萬元，隔天在麥寮市區償還1萬元的欠款屬實。（問：
    上開譯文中，你說「有些人跟我按這兩天，我收一收齊全再
    拿給你」為何意？）被告要跟我拿賒欠的1萬元，因為我也
    有在賣毒品，所以我跟他說我去收別人對我的毒品欠款後再
    還他錢，這個欠款就是我跟許献章拿的海洛因1萬元欠款。
    我與被告見面都是為了交易毒品，但有1次我是另外向被告
    借5萬元，5萬元我也已經還他了等語（偵卷第57至58頁）。
　⒋於108年6月20日原審證稱：（提示106年12月1日20時28分、2
    1時15分通訊監察譯文，你還記得這2通電話是與許献章講什
    麼事情？）是我跟被告有借一筆5萬元，我已經還了3萬元，
    還有2萬元還沒有還，我跟他說我這2天收一收再還給他。（
    提示許樹雄107年2月27日偵訊筆錄記載「106年12月1日中午
    12時，在麥寮鄉六輕一條大排水溝旁我向許献章買1萬5千元
    海洛因，我只有給他5千元，賒帳1萬元，隔天在麥寮市區街
    上我再交付1萬元給許献章」，你當時這樣回答是否正確？
    ）正確。（為何你今天講的跟之前講的完全不一樣？）沒有
    ，之前我有跟他借一條5萬元。（你當時偵訊中的陳述，是
    講這5萬元與毒品完全無關，為何之前歷經2次偵訊你都回答
    一樣的内容，今日證述又講的不一樣，究竟原因為何？）沒
    有，因為事情過了那麼久，我也沒有在意這個。（你之前回
    答106年12月1日中午12時，有跟被告買1萬5千元的海洛因，
    有無這件事情？）有。（你之前回答當時是先拿5千元給許
    献章，並賒欠1萬元，是否正確？）正確。（賒欠的1萬元是
    何時還給許献章的？)好像是在麥寮街上還給他的等語（原
    審卷二第64至67頁）。
  ㈢據此，證人許樹雄雖稱被告於106年12月1日中午12時許，在
    雲林縣麥寮鄉六輕工業區大排水溝旁某處路邊，將海洛因1
    包（重量約3.5公克），以1萬5千元之代價，販賣予許樹雄
    ，惟許樹雄當場僅交付5千元之購毒款，尚積欠尾款1萬元（
    下稱系爭交易第一階段）。嗣被告於106年12月1日晚上8時2
    8分及晚上9時15分，持用門號0000000000號行動電話與持用
    門號0000000000號行動電話之許樹雄聯繫，並向許樹雄催討
    購毒欠款1萬元後，許樹雄於翌日（106年12月2日）晚上7時
    許，在雲林縣麥寮鄉市區某處路邊，將該賒欠之1萬元購毒
    款項償還與被告（下稱系爭交易第二階段）等情。然稽之許
    樹雄前揭警偵訊及原審之證述，存有下列諸多矛盾不一等瑕
    疵，則許樹雄上開不利於被告之指證，是否屬實，實非無疑
    ：
  ⒈許樹雄於原審證稱：「（問：請鈞院提示警卷第17頁106年12
    月1日20時28分54秒、21時15分12秒之通訊監察譯文，你還
    記得這2通是與許献章講什麼事情？）是我跟被告有借一筆5
    萬元，我已經還了3萬元，還有2萬元還沒有還，我跟他說我
    這兩天收一收再還給他」等語（原審卷二第64頁）。準此，
    許樹雄顯係證述如附表所示之通訊監察譯文，係被告向許樹
    雄催討許樹雄之前積欠被告5萬元借款中之2萬元，核與許樹
    雄上開⒉、⒊偵訊證述此等通訊監察譯文係被告向許樹雄催討
    購毒欠款1萬元之證述不符。
  ⒉許樹雄於原審又證稱：「（問：許献章這通電話〈指106年12
    月1日20時28分之通聯〉是要跟你討什麼錢？）有一半是我跟
    許献章借5萬元的尾款8,000元，有一半是我跟許献章買毒品
    的錢。」、「（問：106年12月2日你給許献章的錢有超過1
    萬元嗎？）差不多，我好像只有給被告8,000元而已，不夠
    。」、「（問：106年12月2日你給許献章的8,000元，是要
    付購毒賒欠的1萬元，但還不夠2,000元嗎？）對。」、「（
    問：提示偵卷第44頁證人許樹雄107年2月27日偵訊筆錄，『.
    ..隔天在麥寮市區街上我再交付1萬元給許献章』，你剛剛有
    回答檢察官說，給的這1萬元就是購毒的賒欠款，現在怎麼
    又改口說只給8,000元？）不是，我的意思是，之前我還有5
    萬元的尾款還有8,000元要還給他。」、「（問：所以106年
    12月2日晚上在麥寮市區街上，總共給了許献章1萬8,000元
    嗎？）沒有，只有1萬元，那是之前我欠他尾款8,000元給他
    ，我本來是要拿1萬元但是不足。」、「（問：那你剛剛一
    直在回答的8,000元，到底是什麼時候付的？）好像是107年
    1月2日給借款5萬元的尾款8,000元。」、「（問：關於借款
    5萬元的尾款8,000元是在107年1月2日交付的，那地點在何
    處？）在瓦村。」等語（原審卷二第79至82頁）。由上可
    知許樹雄證述其與被告於106年12月1日晚上之通話，被告之
    目的除向其催討購毒欠款外，尚向其催討之前其積欠被告5
    萬元借款中之8千元尾款，亦與許樹雄前揭警偵訊及原審證
    述，如附表所示通訊監察譯文係被告向許樹雄催討購毒欠款
    1萬元之證述不符。再者，關於許樹雄於106年12月2日晚上7
    時許，在雲林縣麥寮鄉市區某處路邊交付被告之金額，許樹
    雄先證稱係包括其之前積欠被告5萬元借款之尾款8千元與購
    毒欠款1萬元；後又稱僅交付被告購毒欠款8千元；嗣又改稱
    確係交付被告購毒欠款8千元，另其之前積欠被告5萬元借款
    之尾款8千元則於107年1月2日在麥寮鄉瓦村交付。足見許
    樹雄對其於106年12月2日晚上7時許，在雲林縣麥寮鄉市區
    某處路邊交付被告購毒欠款若干此一重要事實，前後證述顯
    然不一。
  ⒊許樹雄於原審復證稱：「（〈提示偵卷第41頁至第45頁證人許
    樹雄107年2月27日偵訊筆錄〉問：『（問：交易前你們有無聯
    繫？）有，當天許献章可能打我另一支電話與我聯繫，那支
    電話我已經很久沒用了，現在也忘記號碼』，你是否曾經這
    樣說過？這樣的內容是否實在？）有。實在。」、「（問：
    所以代表你在106年12月1日間，除了0000000000號行動電話
    之外，你還有另外使用其他行動電話嗎？）沒有，那是我女
    友的電話。」、「（問：所以你的意思是許献章知道你女友
    的電話跟你聯絡嗎？）對。」、「（問：那你為何回答『許
    献章可能打我另一支電話與我聯繫』，而不是回答『許献章打
    我女友的電話跟我聯絡』呢？）有時我都會拿我女友那支電
    話來用。」等語（原審卷二第86至87頁）。是許樹雄於偵訊
    原係證述於106年12月1日其向被告購買海洛因前，被告應係
    撥打其另一支電話與其聯絡海洛因交易事宜，於原審則改稱
    其當時沒有另外一支電話，被告應係撥打其女友之電話與其
    聯絡海洛因交易事宜，前後亦齟齬不合。
　⒋綜上，證人許樹雄對於106年12月1、2日之通話及款項，究係
    借款尾款或係購毒尾款或兩者兼有，證述一再反覆，而金錢
    給付乃毒品交易之重心，是其證詞顯有重大瑕疵。　
  ㈣況且，縱證人許樹雄前揭不利於被告之指證前後始終一致，
    且無瑕疵，惟依前揭說明，仍應有其他補強證據以佐證許樹
    雄前揭不利於被告之指證確與事實相符。而公訴人無非係以
    106年12月1日如附表所示之通訊監察譯文為補強證據，然依
    前揭許樹雄之證述，此譯文之通話目的有3種說法，即⒈被告
    向許樹雄催討106年12月1日中午12時許之購毒尾款1萬元；⒉
    被告向許樹雄催討之前許樹雄積欠其5萬元借款中之2萬元；
    ⒊被告向許樹雄催討前述之購毒尾款及借款欠款，兩者皆有
    。準此，該等通訊監察譯文，實難遽信係被告向許樹雄催討
    106年12月1日中午12時許之購毒尾款1萬元。且依如附表所
    示之通訊監察譯文，許樹雄稱「有些人跟我按這二天，我收
    一收齊全再拿給你好嗎？」，被告回答「嗯」，許樹雄再稱
    「我有在收了，再給我二天。」，被告回答：「好啦」等語
    ，而許樹雄於原審則證稱：譯文中「有些人跟我按這二天，
    我收一收齊全再拿給你好嗎？」，是指我之前販賣毒品的錢
    ，別人積欠我的，我要去收，我要將收來的錢交給被告等語
    （原審卷二第64頁），是縱據上開譯文內容可認許樹雄請被
    告給其2日之時間，待其收取款項後再交予被告，亦無從知
    悉許樹雄欲交付之款項係購毒尾款或借款欠款。參以如附表
    所示通訊監察譯文，並無雙方約定毒品交易因而提及毒品種
    類、數量、價格之代號或暗語，亦無約定見面之時間、地點
    ，此節顯與一般毒品交易之常情不合；另譯文內容許樹雄係
    請被告再寬限其2日（即至106年12月3日）之時間，待其收
    取款項後再交給被告，亦與許樹雄指證其於與被告為上開通
    聯後之隔日（即106年12月2日）晚上7時即給付購毒尾款1萬
    元之情形有違，是附表所示通訊監察譯文，自無從據以補強
    系爭交易第一階段及第二階段之犯罪事實。
  ㈤至被告於107年10月15日經檢察官提示「106年12月1日20時28
    分0000000000與0000000000通訊監察譯文」後訊問：「106
    年12月1日中午在雲林縣麥寮鄉六輕工業區大排水溝旁，你
    販賣1萬5千元、約3.5公克海洛因予許樹雄，許樹雄交付5千
    元給你、賒欠1萬元，隔天在麥寮鄉市區許樹雄還你現金1萬
    元，有無此事？」，被告答稱：「0000000000是我所持用的
    電話，但當時大家毒品拿來拿去的，我對這件事沒有印象。
    」等語（偵卷第59頁），嗣於許樹雄對被告上開供述表示：
    「我確實有跟許献章買海洛因」後，被告隨即供稱「我是跟
    你拿，怎麼會賣給你。」等語（偵卷第59頁）。依上開被告
    所供，其顯已否認有何本件檢察官所指被告販賣海洛因予許
    樹雄之犯行，被告雖供稱「當時大家毒品拿來拿去」，然檢
    察官並未追問、確認何謂「當時大家毒品拿來拿去」，所謂
    「當時」究係何時？「毒品拿來拿去」究係何種毒品，如何
    拿來拿去？均屬不明，自難僅擇此一語意不明之詞，而為不
    利於被告之認定。又被告雖未於檢察官提示上開通訊監察譯
    文及否認本件販賣海洛因之犯行後，隨即表明上開通訊監察
    譯文，係其向許樹雄催討許樹雄向其借款5萬元中之2萬元欠
    款，惟當時檢察官並未訊問被告上開通訊監察譯文之通話目
    的為何，被告因而未針對上開通訊監察譯文之通話目的回答
    ，而僅單純為否認販賣之答辯，尚屬合理，要難僅因被告未
    即時答辯上開通訊監察譯文之通話目的係為催討借款乙節，
    即逕為不利於被告之認定。
　㈥況且，被告於107年3月31日因腦中風住院，至107年4月16日
    出院，共住院17日，此後持續於神經內科門診，目前仍存右
    側肢體輕度無力及語言功能障礙，而於107年6月16日領有身
    心障礙手冊，障別為中度障礙，根據精神鑑定會談内容、測
    驗結果及行為觀察，被告在本次評估過程中態度配合度尚可
    ，整體認知能力較病前功能有顯著下降，記憶力及抽象思考
    能力應受到腦傷影響表現較不佳，但仍有生活自理能力，定
    向感尚可；溝通能力部分，口語理解能力尚可，但口語表達
    能力顯著不佳（口吃、表達困難），雖有表達意願、對答切
    題，但僅可勉強講述片段事件，需較多等待方能拚湊完整意
    思，整體顯示個案應具備到庭陳述之能力，唯需較多反應時
    間，且對於事情闡述的完整性較低，易受到情緒影響而加重
    其表達困難的問題。被告腦中風，整體認知功能顯著下降，
    雖無因中風導致心神喪失不能受審之情形，惟需較多反應時
    間，且闡述事件的完整性較低，且易受到情緒影響而加重其
    表達困難，其陳述能力仍因腦中風而受損等節，有彰化基督
    教醫院診斷證明書、函文、病歷、108年1月30日精神鑑定報
    告書等資料附卷可稽（原審卷一第79、107至123、133至138
    頁），足見被告於上開107年10月15日偵訊時業已腦中風，
    認知功能顯著下降，對於事情闡述的完整性較低，陳述能力
    已有受損，衡以檢察官亦未能闡明問題持續追問，是被告上
    開偵訊語意不明，未能明確回答，並非不能想像，自難僅以
    被告未於偵訊表示通訊監察譯文在催討借款尾款而遽為其不
    利之認定。
　㈦公訴意旨據以認定被告涉有上開販賣海洛因之犯行，其所據
    許樹雄不利於被告之證述，存有上開諸多矛盾不一之瑕疵。
    準此，得否僅以許樹雄單一且不利於被告之指證，遽認被告
    確有上開販賣海洛因給許樹雄之犯行，誠有疑問。再者，就
    被告是否於106年12月1日中午12時，販賣海洛因之重要證據
    ，即如附表所示之通訊監察譯文，並不足以補強許樹雄前揭
    不利於被告之指證屬實，已如前述。另許樹雄雖證述其於10
    6年12月1日中午12時許，向被告購買海洛因之前，及於同年
    12月2日晚上7時許，交付購毒尾款1萬元給被告之前，其均
    有持用其他電話與被告聯繫，然許樹雄並不能指明其係持用
    何門號之行動電話與被告持用之何門號行動電話聯繫，亦無
    任何之雙向通聯紀錄或通訊監察譯文可資佐證。又被告持用
    之門號0000000000號行動電話與許樹雄持用之門號00000000
    00號行動電話，自106年11月28日至同年12月19日，除如附
    表所示之2通對話紀錄外，僅有106年11月28日、同年12月19
    日各1通對話紀錄，且此2通對話紀錄之譯文內容亦與毒品交
    易無涉等情，有原審法院洽辦公務電話紀錄單及彰化縣警察
    局員林分局108年5月11日員警分偵字第1080012944號函附通
    訊監察譯文（原審卷一第239、243、245頁）存卷足參，堪
    認系爭交易第一階段及第二階段之犯罪事實，僅有許樹雄之
    單一指證，並無其他補強證據可資佐證。
六、綜上所述，許樹雄不利於被告之指證既有諸多瑕疵可指，而
    附表所示之通訊監察譯文，又無從據以補強許樹雄不利於被
    告之指證屬實，即難遽認被告與許樹雄確有海洛因之買賣。
    本件未查扣一般販毒者常備之分裝袋、杓、秤、研磨器、稀
    釋物、帳冊及交易現金等證物，許樹雄所稱與被告間另有電
    話聯繫等情，亦查無事證，檢察官復未能舉出其他可資認定
    被告販賣海洛因之其他客觀跡證以供審酌判斷，而僅憑許樹
    雄之片面陳述，別無其他積極證據，自應認檢察官起訴其所
    憑之證據，尚未達通常一般人均不致有所懷疑，而得以確信
    其為真實之程度。再者，被告否認犯罪事實所持之辯解，縱
    屬不能成立，仍非有積極證據足以證明其犯罪行為，不能遽
    為有罪之認定，被告於偵訊雖未能明確解釋通訊監察譯文，
    然此可能係因檢察官未為詳加追問，亦可能因為其當時腦中
    風，有認知功能及陳述能力之障礙，自難以其未表明通話係
    為催討借款欠款而遽論其有本件販毒犯行。此外，復查無其
    他積極證據，足資證明被告有公訴意旨所指販賣海洛因之犯
    行，應認其犯罪不能證明。
七、撤銷原判決之理由：
　　原判決以被告犯行明確，而予論罪科刑，固非無見。惟查，
    被告被訴上開販賣海洛因予許樹雄之犯行，補強證據有所欠
    缺，尚屬不能證明，詳如前述，原判決未察仍論被告犯販賣
    第一級毒品罪，自有未合。被告上訴意旨，否認犯罪，指摘
    原判決不當，為有理由，自應由本院將原判決予以撤銷，並
    為無罪之諭知。
據上論斷，應依刑事訴訟法第369條第1項前段、第364條、第301
條第1項，判決如主文。
本案經檢察官黃立夫提起公訴，檢察官謝錫和到庭執行職務。
中　　華　　民　　國　　110 　年　　4 　　月　　22　　日
                  刑事第五庭    審判長法　官  黃國永
                                      法　官  蔡川富
                                      法　官  翁世容
以上正本證明與原本無異。
檢察官如不服本判決應於收受本判決後20日內向本院提出上訴書
，其未敘述上訴理由者並得於提起上訴後20日內向本院補提理由
書。
本件被告不得上訴。
                                      書記官  顏惠華
中　　華　　民　　國　 110　　年　　4 　　月　　22　  日

附表：
編號  時      間     通 訊 監 察 譯 文 內 容   備      考  1 106 年12月1 日晚上8 時28分54秒 A ：0000-000000（許献章）↓B ：0000-000000（許樹雄） 通訊監察譯文出處：警卷第17頁   B ：喂。A ：你在哪裡。B ：啊。A ：你在哪裡。B ：我在外面處理一些事情，晚一點再打給你。A ：好。   2 106 年12月1 日晚上9 時15分12秒 A ：0000-000000（許樹雄）↓B ：0000-000000（許献章）    B ：喂。A ：大頭。B ：嗯。A ：有些人跟我按這二天，我收一收齊全再拿給你好嗎？B ：嗯。A ：我有在收了，再給我二天。B ：好啦。A ：我收齊全啦。B ：好啦。